【裁判字號】    98,上訴,3489
【裁判日期】    981111
【裁判案由】    毒品危害防制條例
【裁判全文】
臺灣高等法院刑事判決                98年度上訴字第3489號
上  訴  人  甲○○
即  被  告
                    （另案於臺灣臺北監獄執行中）
指定辯護人  本院公設辯護人王永炫
上列上訴人因違反毒品危害防制條例等案件，不服臺灣板橋地方
法院98年度訴字第707 號，中華民國98年7 月1 日第一審判決（
起訴案號：臺灣板橋地方法院檢察署97年度偵字第11102 號），
提起上訴，本院判決如下：
    主  文
上訴駁回。
    事  實
一、甲○○前於民國（下同）85年間，因違反麻醉藥品管理條例
    案件，經臺灣士林地方法院以85年度易字第1091號判決判處
    有期徒刑6 月確定。又於同年間，因違反槍砲彈藥刀械管制
    條例案件，經臺灣臺北地方法院以85年度易字第5682號判決
    判處有期徒刑4 月確定；復因違反藥事法案件，經臺灣士林
    地方法院以86年度訴字第150 號判決判處有期徒刑1 年2 月
    確定；再因違反肅清煙毒條例等案件，經臺灣臺北地方法院
    以85年度訴字第2381號判決各判處有期徒刑11月（違反麻醉
    藥品管理條例部分）、2 年4 月（違反肅清煙毒條例部分）
    ，應執行有期徒刑3 年確定；前開4 罪，復經臺灣士林地方
    法院裁定定應執行刑有期徒刑4 年6 月確定，並與上揭違反
    麻醉藥品管理條例案件之罪所處有期徒刑6月接續執行，於
    88 年6月9日假釋出監。又於89年間，因施用第二級毒品案
    件，經臺灣板橋地方法院以90年度重簡字第696號判決判處
    有期徒刑6月確定；嗣因再犯偽造文書罪，經臺灣新竹地方
    法院以91年度竹簡字第277號判決判處有期徒刑4月確定，上
    開2罪，嗣經臺灣新竹地方法院以91年度聲字第591號裁定定
    應執行有期徒刑8月確定，並與前開假釋經撤銷後之殘刑有
    期徒刑2年4月21日接續執行，於93年10月2日執行期滿完畢
    （於本案構成累犯）。
二、甲○○猶不知悔改，明知甲基安非他命為毒品危害防制條例
    所列之第二級毒品，依法不得販賣及持有，竟基於販賣第二
    級毒品甲基安非他命之犯意，於97年3 月13日晚間11時9 分
    許至97年3 月14日凌晨0 時13分許間某時，在臺北縣三重市
    ○○街58號前，以新臺幣（下同）67,000元之價格，販賣約
    1 兩之甲基安非他命（毛重36.6公克）予乙○○（即如附表
    所示之犯行）。嗣於98年3 月30日晚間9 時20分許，在臺北
    縣三重市○○路○ 段42號前為警循線查獲。
三、案經臺北縣政府警察局報請臺灣板橋地方法院檢察署檢察官
    偵查起訴。
    理  由
壹、程序方面：
一、按刑事訴訟法第159 條第1 項規定：「被告以外之人於審判
    外之言詞或書面陳述，除法律有規定者外，不得作為證據」
    ；其立法本旨係以證人於審判外之言詞或書面陳述，屬於傳
    聞證據，此項證據，當事人無從直接對於原供述者加以詰問
    ，以擔保其真實性，法院亦無從直接接觸證人而審酌其證言
    之憑信性，違背直接審理及言詞審理之原則，除具有必要性
    及信用性情況之除外者外，原則上不認其有容許性，自不具
    證據能力；至所謂具有必要性及信用性情況者，例如刑事訴
    訟法第159 條之1 、之2 、之3 、之4 、之5 情形，仍例外
    認其有證據能力，然此乃係指法院未於審判期日傳喚相關證
    人到庭，案件僅能依靠該等證人於審判外之陳述以為判斷之
    情形，始需就該等審判外供述證據嚴格依照刑事訴訟法第15
    9 條之1 至之5 所定要件一一檢視各該證人之供述，作為證
    據之資格。倘法院已經依據當事人聲請傳喚證人到庭接受檢
    辯雙方之交互詰問，則法院既已透過直接、言詞審理方式檢
    驗過該證人之前之證詞，當事人之反對詰問權亦已受到保障
    得以完全行使之情況下，該等審判外證據除有其他法定事由
    （例如：非基於國家公權力正當行使所取得或私人非法取得
    等，而有害公共利益，即以一般證據排除法則為判斷），應
    認該審判外供述已得透過審判程式之詰問檢驗，而取得作為
    證據之資格，亦即其審判外供述與審判中供述相符部分，顯
    然已經構成具備可信之特別情狀，當然有證據資格（實務上
    之作用常為引用該等陳述與審判中陳述相符，強化該證人供
    述之可信度），其不符部分，作為檢視審判中所為供述可信
    與否之彈劾證據，當無不許之理，甚者，其不符部分倘係於
    司法警察、檢察事務官調查中之供述，作為認定被告犯罪與
    否或不構成犯罪與否之證據，亦僅須依照刑事訴訟法第159
    條之2 規定，斟酌其審判外供述作成外部環境、製作過程、
    內容、功能等情況認為之前供述較為可信，即可取得證據之
    資格，而作為認定事實之證據資格（最高法院94年度台上字
    第2507號、95年度台上字第2515號判決同此意旨）。再按刑
    事訴訟法第159 條第1 項規定：「被告以外之人於審判外之
    言詞或書面陳述，除法律有規定者外，不得作為證據」，被
    告以外之人於檢察事務官、司法警察官或司法警察調查中所
    為之陳述，基於實體發現真實之訴訟目的，依同法第159 條
    之2 規定，如與審判中之陳述不符時，經比較結果，其先前
    之陳述，相對「具有較可信之特別情況」，且為證明犯罪事
    實存否所「必要」者，係指陳述是否出於供述者之真意、有
    無違法取供情事之信用性而言，故應就調查筆錄製作之原因
    、過程及其功能等加以觀察其信用性，據以判斷該傳聞證據
    是否有特別可信之情況而例外具有證據能力，並非對其陳述
    內容之證明力如何加以論斷，二者之層次有別，不容混淆（
    最高法院94年度台上字第629 號判決亦同此意旨）。經查：
    本件證人乙○○經原審於審判期日傳喚到庭，與被告甲○○
    行交互詰問程序，直接言詞審理檢視其證詞，故其於警詢之
    供述，對於被告甲○○當然已取得作為證據之資格，相符部
    分，自有證據能力；另不符部分，本院斟酌：其於前開警詢
    筆錄製作之過程，係由警員先詢問其年籍資料後，復為權利
    事項之告知，進而詢問到派出所製作警詢筆錄之原因再制作
    警詢筆錄，且查無系爭筆錄有何違法或不當取得之情形，是
    證人乙○○警詢證述內容之形成，顯係出於自由意志而為證
    述，且查無其他證據足使本院認證人乙○○於警詢中之證言
    ，有何違法取供情事之虞，依前開條文之意旨，證人乙○○
    於警詢中之證言，核其性質雖屬傳聞證據，但就警詢筆錄製
    作之過程加以觀察其信用性，且為證明犯罪事實存否所「必
    要」，認其證言例外具有證據能力。另查刑法偽證罪之處罰
    範圍尚不及於司法警察官或司法警察詢問時，故證人於司法
    警察官或司法警察詢問時，並無令其具結之必要，準此，警
    詢程序中之證人依法無須具結，是證人乙○○於警詢之證言
    筆錄，雖未具結，惟於審判程序中已存有前述合法例外之情
    形，自具有證據能力。
二、又按被告以外之人於審判外之陳述，雖不符刑事訴訟法第15
    9 條之1 至第159 條之4 之規定，而經當事人於審判程序同
    意作為證據，法院審酌該言詞陳述或書面陳述作成時之情況
    ，認為適當者，亦得為證據；當事人、代理人或辯護人於法
    院調查證據時，知有刑事訴訟法第159 條第1 項不得為證據
    之情形，而未於言詞辯論終結前聲明異議者，視為有前項之
    同意，刑事訴訟法第159 條之1 、第159 條之5 第1 項、第
    2 項分別定有明文。經查，本判決下列所引用前述以外之被
    告以外之人於審判外之陳述，檢察官、被告及辯護人等人於
    本院言詞辯論終結前均未聲明異議，本院審酌上開證據資料
    製作時較無人情施壓或干擾，亦無不當取供，及證明力明顯
    過低之瑕疵，認以之作為證據應屬適當，故揆諸前開規定，
    認前揭證據資料有證據能力，合先敘明。
貳、實體方面：
一、訊據被告矢口否認有何販賣第二級毒品甲基安非他命之犯行
    ，辯稱：伊雖認識證人乙○○，惟從未販賣或提供甲基安非
    他命予乙○○云云。經查：
（一）前揭犯罪事實，業據被告甲○○於檢察官偵查或原審法院
      羈押訊問時自白不諱（見偵查卷第248 頁、97年度聲羈字
      第230 號卷第4 頁），並經證人乙○○於警詢時證述：伊
      於97年3 月14日凌晨0 時13分許，在臺北縣新莊市○○路
      、化成路口「小北百貨」前，因持有毒品遭警方查獲，警
      方並於伊妻子張怡伶之身上查扣甲基安非他命2 包，毛重
      36.6公克（即約1 兩之重量）。伊持有之甲基安非他命係
      向被告甲○○購買，當時伊偕同張怡伶一起去找被告甲○
      ○購買毒品，然後騎著機車準備回家，因為下雨怕會淋濕
      ，所以先暫時將甲基安非他命放在張怡伶身上等語明確（
      見偵查卷第51頁至第55頁），復有勘察現場照片4 幀在卷
      可稽（見原審卷第197 頁、第198 頁）。再佐以附表所示
      之通訊監察譯文內容（見原審卷第168 頁至第170 頁之勘
      驗筆錄）可知，附表編號1 、(一)之通話內容乃證人乙○○
      於97年3 月13日下午5 時16分許打電話向被告甲○○詢問
      購買甲基安非他命事宜，請被告甲○○為其準備1 兩或2
      兩之甲基安非他命，並向被告甲○○表示此為基隆某不詳
      人士所需要的，被告甲○○則答覆稱沒有問題，當日晚上
      會再回電給乙○○。乙○○與被告甲○○完成附表一編號
      1 、(一)之通話後，旋即撥打電話予不詳姓名男子（應即係
      附表一編號1 、(一)通話中所提及之基隆不詳人士），告知
      該不詳男子其與被告甲○○聯繫之情形，並詢問該不詳男
      子欲拿取毒品之數量。嗣於當日晚間11時9 分5 秒，乙○
      ○之妻張怡伶復使用乙○○之電話，向被告甲○○告知其
      與乙○○已抵達約定地點，被告甲○○回稱其亦快抵達約
      定地點。乙○○旋又於當日晚間11時9 分51秒，打電話向
      上開不詳男子告知其已抵達交易毒品之地點，並在被告甲
      ○○住處樓下等候，被告甲○○亦即將抵達等語。而證人
      乙○○於原審審理中證述：附表編號1 、(一)之通訊監察譯
      文為伊與被告甲○○對話之內容，對話中所稱「男生」係
      指甲基安非他命，「1 個」、「2 個」係指1 兩、2 兩，
      伊打完該通電話後，當天有和伊太太一起去找被告甲○○
      等語無訛（見原審卷第176 頁）。足證被告甲○○前揭自
      白及證人乙○○於警詢時之證述，核與事實相符，可以採
      信。
（二）至證人乙○○本次向被告甲○○購買甲基安非他命之價格
      ，證人乙○○於警詢時證稱：購買1 兩係75,000元等語，
      嗣於偵查及原審審理中又改稱：其係出資10萬元，與被告
      甲○○合資購買甲基安非他命等語。而被告甲○○於警詢
      時供稱：係以每兩7 萬元之價格販售予乙○○，於原審羈
      押訊問時則供述：係以每兩67,000元之價格賣給乙○○，
      並從中賺取2,000 元之差價等語。雖證人乙○○及被告甲
      ○○就出售甲基安非他命價格之陳述互有出入，惟其間差
      距甚小，應可排除係隨意杜撰。且證人之陳述有部分前後
      不符，或與被告之自白相互間有所歧異時，究竟何者為可
      採，法院仍得本其自由心證予以斟酌，非謂一有不符或矛
      盾，即應認其全部均為不可採信；尤其關於行為之細節方
      面，證人之記憶常隨時間之流逝，或與日常事務結合難免
      逐漸模糊或產生干擾，且人之記憶亦會因個人對事物之理
      解力、專注力、智識程度或年齡大小而有所差別，對於事
      情之細節更可能會因時間之經過而淡忘，然其基本事實之
      陳述，若果與真實性無礙時，則仍非不得予以採信（最高
      法院74年台上字第1599號判例亦同此意旨）。經查，證人
      乙○○確曾於附表所示時地向被告甲○○購買甲基安非他
      命1 兩等情，業經證人乙○○於警詢時證述明確，核與被
      告甲○○於原審羈押訊問時之自白及前開事證相合，其等
      關於販賣細節之價格陳述之差異，要與被告甲○○是否成
      立販賣第二級毒品罪之判斷並無影響。然證人乙○○、被
      告甲○○前開陳述既有歧異，基於「罪疑利益歸於被告」
      之原則，自應以上開最小之價格即以67,000元作為被告甲
      ○○本次販賣毒品之對價。被告上訴意旨以：若以證人乙
      ○○於警詢之證詞作為被告甲○○論罪之基礎，卻未採證
      人乙○○所述購買毒品之價金數額，認此採證法則有所違
      誤云云，自有誤會。
（三）再證人乙○○於偵查及原審審理時翻異前證，改稱：其於
      97年3 月13日晚間，係與被告甲○○共同合資購買甲基安
      非他命，且係由被告甲○○去向藥頭購買毒品，回來後再
      與伊對分云云（見偵查卷第283 頁、第293 頁；原審卷第
      177 頁至第178 頁），然由前揭被告甲○○與證人乙○○
      如附表所示之通話內容觀之，被告甲○○及證人乙○○於
      對話中俱未提及其2 人有何合資購買毒品甲基安非他命之
      相關事項或情節，且被告又無法提供所謂「藥頭」即毒品
      上源以供法院查證，是證人乙○○於偵查及原審審理之此
      部分證述，應係事後迴護被告甲○○之詞，不足採信。
（四）又按一般民眾普遍認知甲基安非他命等毒品之非法交易，
      政府一向查禁森嚴且重罰不寬貸，衡諸常情，徜非有利可
      圖，絕無平白甘冒被嚴查重罰高度風險之理，從而，舉凡
      其有償交易除足反證其確係另基於某種非圖利本意之關係
      外，通常尚難因無法查悉其販入價格，作為是否高價賣出
      之比較，諉無營利之意思，阻卻販賣犯行之追訴（最高法
      院84年4 月18日84年度第3 次刑事庭會議決議亦同此意旨
      ）。經查，被告甲○○已自白本次交易其有從中賺取買賣
      差價牟利之意，且證人乙○○於原審審理中亦證稱：伊不
      知被告甲○○去向藥頭購買甲基安非他命中間是否有賺差
      價等語（見原審卷第177 頁反面），則本件既無從證明被
      告係基於非圖利之原因而為前開交易，自應認為被告基於
      圖利之意思而販賣毒品甲基安非他命。
（五）至被告上訴意旨以：衡諸情理，若被告確有販賣甲基安非
      他命之事，理應擁有相當數量之甲基安非他命，及分裝器
      及磅秤等販賣證物，以資兜售甲基安非他命，然本件被告
      遭逮捕時並未扣得任何甲基安非他命、分裝器及磅秤等證
      物，本於「罪疑惟輕」之證據法則，似應為有利於被告之
      認定云云。然查，本件被告甲○○被查獲時，雖未扣得任
      何毒品甲基安非他命或毒品分裝之工具，惟被告並非於交
      易當場或分裝毒品時被查獲，是警方因採證關係未能扣得
      毒品或分裝毒品之工具，尚與常理無違，且有無查獲毒品
      或分裝工具亦非構成販賣毒品罪之必要條件，而證人乙○
      ○於被查獲時，確於其妻張怡伶身上查扣毒品甲基安非他
      命2 包，其亦指稱毒品係來自被告甲○○等情，亦據證人
      乙○○於警詢及原審審理時證述明確（見偵查卷第52頁至
      第54頁；原審卷第177 頁及其反面），且證人乙○○確有
      施用毒品甲基安非他命之惡習等情，亦有乙○○本院被告
      前案紀錄表1 件在卷可憑，益徵其前揭所證並非子虛，自
      不能因本件並無於被告處查獲毒品甲基安非他命或毒品分
      裝工具，即謂被告並不成立販賣毒品罪。
（六）綜上所述，本件事證已臻明確，被告所辯無非畏罪卸責之
      詞，不足採信，被告犯行洵堪認定，應依法論科。
二、核被告甲○○所為，係犯毒品危害防制條例第4 條第2 項之
    販賣第二級毒品罪。被告販賣前持有甲基安非他命之低度行
    為，為販賣之高度行為所吸收，不另論罪。被告有如事實欄
    所示之犯罪科刑執行情形，有本院被告前案紀錄表在卷可佐
    ，其於有期徒刑執行完畢後5 年內，故意再犯本件有期徒刑
    以上之罪，為累犯，應依刑法第47條第1 項之規定加重其刑
    （其中法定刑為無期徒刑部分依法不得加重，僅就有期徒刑
    及罰金刑部分加重）。
三、原審認被告甲○○罪證明確，因而依毒品危害防制條例第4
    條第1 項、第19條第1 項，刑法第11條前段、第47條第1 項
    之規定，並審酌被告甲○○正值壯年，不思努力進取，謀求
    正當職業，明知甲基安非他命對於人體有莫大之戕害，為圖
    一己之私利，竟漠視毒品之危害性，而販賣毒品牟利，危害
    他人健康及社會風氣甚鉅，且犯罪後一再飾詞否認，不知悔
    改，兼衡其素行、犯罪之動機、手段、販賣毒品之數量、所
    得利益等一切情狀，量處被告有期徒刑7 年6 月。並說明毒
    品危害防制條例第19條第1 項：「犯第4 條至第9 條、第12
    條、第13條或第14條第1 項、第2 項之罪者，其供犯罪所用
    或因犯罪所得之財物，均沒收之，如全部或一部不能沒收時
    ，追徵其價額或以其財產抵償之。」之規定，係採義務沒收
    主義，以澈底杜絕行為人貪取暴利之誘因、工具與結果。凡
    供販賣毒品所用或因犯罪所得之財物，祇要屬於被告所有，
    即應宣告沒收，不能沒收時，追徵其價額或以其財產抵償之
    ，法院並無斟酌沒收與否之餘地，應義務宣告沒收者，亦不
    以當場經搜獲扣押者為限。又因販賣毒品罪所取得之一切對
    價，不能與一般正常之營利事業僅計算其營利所得之情形相
    提並論，不問其原屬供販賣所用之成本或因此所得之利潤，
    均應概予沒收（最高法院96年度台上字第5242號、96年度台
    上字第3247號判決意旨可資參照）。查被告甲○○係以67,
    000 元之價格販賣甲基安非他命予乙○○，該部分所得應依
    毒品危害防制條例第19條第1 項規定沒收之，如全部或一部
    不能沒收時，以其財產抵償之。另被告甲○○與乙○○為如
    附表編號1 所示通話時所使用之0000000000號行動電話，雖
    係其聯絡販賣甲基安非他命所用之物，然並未扣案，復未經
    公訴人舉證確屬被告甲○○所有（有卷附和信電訊股份有限
    公司行動電話資料可憑），尚無從依毒品危害防制條例第19
    條第1 項之規定宣告沒收（最高法院97年度台上字第2542號
    判決同此意旨）。核其認事用法，並無違誤，量刑亦稱妥適
    ，被告甲○○上訴意旨，仍執前詞，否認犯罪，並無理由，
    應駁回之。
據上論斷，應依刑事訴訟法第368 條，判決如主文。
本案經檢察官洪泰文到庭執行職務。
中    華    民    國    98    年    11    月    11    日
                  刑事第十四庭審判長法  官  陳志洋
                                    法  官  梁耀鑌
                                    法  官  謝靜恒
以上正本證明與原本無異。
如不服本判決，應於收受送達後10日內向本院提出上訴書狀，其
未敘述上訴之理由者並得於提起上訴後10日內向本院補提理由書
（均須按他造當事人之人數附繕本）「切勿逕送上級法院」。
                                    書記官  陳珮茹
中    華    民    國    98    年    11    月    11    日
附錄：本案論罪科刑法條全文
毒品危害防制條例第4條第2項：
製造、運輸、販賣第二級毒品者，處無期徒刑或7 年以上有期徒
刑，得併科新臺幣700 萬元以下罰金。
附表
 ┌──┬─────┬────┬─────┬───┬────────────────┐
 │編號│交易時間  │交易地點│販賣之毒品│買家  │相關通訊監察譯文                │
 │    │          │        │數量及價格│      │（林：指被告                    │
 │    │          │        │          │      │  仁：指乙○○                  │
 │    │          │        │          │      │  男：指不詳男子                │
 │    │          │        │          │      │  女：指乙○○之妻）            │
 ├──┼─────┼────┼─────┼───┼────────────────┤
 │ 1. │97年3月13 │臺北縣三│重量約1 兩│乙○○│(一)、97年3 月13日下午5 時16分29秒│
 │    │日晚間11時│重市進安│、67,000元│      │林：喂？                        │
 │    │9 分許至97│街58號前│之甲基安非│      │仁：喂～哥哥。                  │
 │    │年3 月14日│        │他命      │      │林：是。怎麼？                  │
 │    │凌晨零時13│        │          │      │仁：我阿仁。                    │
 │    │分許間某時│        │          │      │林：我知道。你說。              │
 │    │          │        │          │      │仁：你那邊有男生嗎?             │
 │    │          │        │          │      │林：我跟你說喔！晚上我再打給你，│
 │    │          │        │          │      │    好嗎？                      │
 │    │          │        │          │      │仁：喔～因為這是誰，基隆要的。  │
 │    │          │        │          │      │林：沒關係，那我幫你準備1 個喔。│
 │    │          │        │          │      │仁：幫我準備1、2個。            │
 │    │          │        │          │      │林：2 個！好！沒問題。          │
 │    │          │        │          │      │仁：晚上你會打給我就對了?       │
 │    │          │        │          │      │林：啊～                        │
 │    │          │        │          │      │仁：晚上，今天晚上你會打給我?   │
 │    │          │        │          │      │林：一定有的啦…!               │
 │    │          │        │          │      │仁：你再打給我。                │
 │    │          │        │          │      │林：2個喔？                     │
 │    │          │        │          │      │仁：不用啦！我要差不多1個半就好 │
 │    │          │        │          │      │    了。                        │
 │    │          │        │          │      │林：好。                        │
 │    │          │        │          │      │仁：到時再說。你再打給我。      │
 │    │          │        │          │      │林：好。                        │
 │    │          │        │          │      ├────────────────┤
 │    │          │        │          │      │(二)、97年3 月13日下午5 時17分33秒│
 │    │          │        │          │      │仁：喂？                        │
 │    │          │        │          │      │男：嗯。                        │
 │    │          │        │          │      │仁：他說要晚上才有啦！可能是要去│
 │    │          │        │          │      │    還沒回來的樣子，他是說晚上一│
 │    │          │        │          │      │    定有的，他會打給我。        │
 │    │          │        │          │      │男：喔。                        │
 │    │          │        │          │      │仁：我有跟他說，可能是出去還沒回│
 │    │          │        │          │      │    來…（不清楚） 。           │
 │    │          │        │          │      │男：沒有啦！這是算～這是宜蘭朋友│
 │    │          │        │          │      │    來，要的。                  │
 │    │          │        │          │      │仁：我有叫他，看晚上怎樣…      │
 │    │          │        │          │      │男：好啦！好啦！不然較晚你看怎樣│
 │    │          │        │          │      │    打給我。                    │
 │    │          │        │          │      │仁：好啊！你打算要拿多少，如果有│
 │    │          │        │          │      │    的話你打算要拿多少?         │
 │    │          │        │          │      │男：1個啊。                     │
 │    │          │        │          │      │仁：整個1 個，我是叫他留1 個半至│
 │    │          │        │          │      │    2個 。                      │
 │    │          │        │          │      │男：一個給我啦!                 │
 │    │          │        │          │      │仁：好。晚一點他打給我，我再打給│
 │    │          │        │          │      │    你。                        │
 │    │          │        │          │      │男：好。                        │
 │    │          │        │          │      ├────────────────┤
 │    │          │        │          │      │(三)、97年3 月13日晚間11時9 分5 秒│
 │    │          │        │          │      │林：喂～                        │
 │    │          │        │          │      │女：喂～哥哥我們到了。          │
 │    │          │        │          │      │林：我快到了。我現在在大漢橋。  │
 │    │          │        │          │      │女：好。                        │
 │    │          │        │          │      │林：要到了！要到了！            │
 │    │          │        │          │      │女：好。                        │
 │    │          │        │          │      ├────────────────┤
 │    │          │        │          │      │(四)、97年3月13日晚間11時9分51秒  │
 │    │          │        │          │      │男：喂？                        │
 │    │          │        │          │      │仁：喂？你在睡覺喔？            │
 │    │          │        │          │      │男：很想睡。                    │
 │    │          │        │          │      │仁：我不是跟你說晚一點？現在有了│
 │    │          │        │          │      │    ，我人來這邊了，問看看你是不│
 │    │          │        │          │      │    是要拿，如果你要我就先幫你留│
 │    │          │        │          │      │    下來。                      │
 │    │          │        │          │      │男：你幫我跑一趟，好嗎？        │
 │    │          │        │          │      │仁：你說怎樣？                  │
 │    │          │        │          │      │男：幫我跑一趟？                │
 │    │          │        │          │      │仁：拿到你那邊給你嗎？          │
 │    │          │        │          │      │男：嗯，好嗎？                  │
 │    │          │        │          │      │仁：我先幫你拿起來，因為我現在騎│
 │    │          │        │          │      │    摩托車來，要回去借車才能去你│
 │    │          │        │          │      │    那邊。                      │
 │    │          │        │          │      │男：喔。                        │
 │    │          │        │          │      │仁：你要，我就先幫你留下來。    │
 │    │          │        │          │      │男：要。                        │
 │    │          │        │          │      │仁：那我就先拿起來，不然你先睡，│
 │    │          │        │          │      │    明天再過來拿。              │
 │    │          │        │          │      │男：多少？                      │
 │    │          │        │          │      │仁：多少錢嗎？                  │
 │    │          │        │          │      │男：嗯。                        │
 │    │          │        │          │      │仁：我也不知道，他現在人在外面，│
 │    │          │        │          │      │    他現在到大漢橋了，我在他樓下│
 │    │          │        │          │      │    這邊等他。                  │
 │    │          │        │          │      │男：問看看好嗎？                │
 │    │          │        │          │      │仁：應該是差不了多少。          │
 │    │          │        │          │      │男：好啦！                      │
 │    │          │        │          │      │仁：因為他還沒來我也問不到啊！  │
 │    │          │        │          │      │男：了解。                      │
 │    │          │        │          │      │仁：應該不會太誇張啦！我就先幫你│
 │    │          │        │          │      │    拿起來，等你睡醒打給我再過來│
 │    │          │        │          │      │    拿，這樣好嗎？              │
 │    │          │        │          │      │男：如果可以幫我跑一趟。        │
 │    │          │        │          │      │仁：你不是要睡？                │
 │    │          │        │          │      │男：我哈的要死了。              │
 │    │          │        │          │      │仁：我這部摩托車不知道能不能騎的│
 │    │          │        │          │      │    到。                        │
 │    │          │        │          │      │男：騎摩托車就不用了啦。        │
 │    │          │        │          │      │仁：好啦！我拿好再回去借車。    │
 │    │          │        │          │      │男：好。                        │
 └──┴─────┴────┴─────┴───┴────────────────┘


司法院資訊處製作；財團法人民間司法改革基金會備份。
